# 化工企业原材料采购！急！

提问人：cxl1102 时间：2012-12-25 21:25:48
各位老师： 化工企业A与化工企业B之间签订了一份特殊的采购和销售合同，即A从B采购Q1原材料（液体），A进行反应后提炼出所需的原材料D，然后再将剩余液体（Q2）全部按原价再返回给B，A¥B之间按每月数量的差额结算。A取得了B开具的进项税票，同时也开销售发票，在税务上A是按销售处理。A执行新企业会计准则。A再用所提l炼出的原材料D再进行化学反应进行产成品生产。
因为化工企业的特殊性，想请问A在会计处理时将Q2的再返回是做为销售处理，还是将Q2做原材料的贷方，同时挂应收，再将应收和应付差额结算付款。还是有其他更好的处理？
谢谢！

回答人：chenyiwei
这个问题类似于收入确认是采用“总额法”还是“净额法”的相关讨论，关键是判断在这一过程中是否承担Q2所有权上的主要风险和报酬。例如，可以从以下方面考虑这个问题： 1 、Q1和Q2是否为同一种物质？Q2的产出率是否保持基本稳定？ 2 、Q2的回收价格是事先确定的固定价格还是回收时Q2的市场价格？对这一加工过程中形成的Q2，B是否均有义务回收？ 3 、由此得到的原材料D的单位成本与直接从市场外购D的成本是否基本接近？如果D的市价发生波动，则此处自产D的成本的波动是否基本保持同步？等等。

回答人：chenyiwei
回复 cxl1102 的帖子
如采用净额法确认，至少应同时满足以下条件：
1 、Q1和Q2的产出率保持稳定，波动范围很小。 2 、返售Q2给对方的价格，如果按照该稳定的产出比换算到Q1的价格，则与A从B购入Q1的价格形成稳定的比例关系，从而体现出“按购入Q1的原价回售”。 3 、从B取得Q1和返还Q2给B的时间间隔（D的生产周期）很短，在此期间Q1、Q2的价格发生重大波动的可能性很小。